【裁判字號】    99,上訴,2105
【裁判日期】    991102
【裁判案由】    毒品危害防制條例
【裁判全文】
臺灣高等法院刑事判決                99年度上訴字第2105號
上  訴  人
即  被  告  甲○○
選任辯護人  許永昌律師
上列上訴人因違反毒品危害防制條例案件，不服臺灣臺北地方法
院98年度訴字第1592號，中華民國99年5月7日第一審判決（起訴
案號：臺灣臺北地方法院檢察署98年度偵緝字第183號），提起
上訴，本院判決如下：
    主  文
原判決關於有罪部分撤銷。
甲○○共同販賣第二級毒品，處有期徒刑柒年肆月。未扣案販賣
第二級毒品所得新臺幣伍萬捌仟元，如全部或一部不能沒收時，
以其財產抵償之。
    事  實
一、甲○○明知MDMA（俗稱「搖頭丸」）為毒品危害防制條例第
    2條第2項第2款所規定之第二級毒品，依法不得持有、販賣
    ，竟以與綽號「小毛」真實姓名不詳之成年男子（下稱「小
    毛」）共同販賣牟利之意圖，基於販賣第二級毒品之犯意聯
    絡，由甲○○使用不知情友人李璟豐所有之0000000000號行
    動電話，向黃敏郎兜售MDMA，而於民國97年10月5日上午6時
    43分許起至同年月6日晚上11時59分許止之期間，甲○○以
    上揭行動電話多次聯絡黃敏郎（黃敏郎持用0000000000號行
    動電話）有關販賣毒品事宜，約定以新臺幣（下同）5萬8
    千元（起訴書誤載為5萬7千元）之代價，販賣MDMA共200顆
    予黃敏郎，並於97年10月6日晚上11時59分許，由甲○○駕
    車至臺北市○○區○○街35號4樓之8黃敏郎住處與黃敏郎會
    合後，於翌日（7日）凌晨1時35分許，甲○○與黃敏郎共赴
    臺北市○○○路某不詳之交易地點，由「小毛」交付約定之
    MDMA共200顆予黃敏郎，黃敏郎交付5萬8千元，而完成交易
    。嗣於97年11月18日下午5時許，黃敏郎為警查獲持有包括
    MDMA在內之多種毒品，經警方依其供述而查知甲○○上開犯
    行。
二、案經臺北縣政府警察局新店分局報告臺灣臺北地方法院檢察
    署檢察官偵查起訴。
    理  由
壹、證據能力部分：
一、按檢察官職司追訴犯罪，就審判程序之訴訟構造而言，檢察
    官係屬與被告相對立之當事人一方，偵查中對被告以外之人
    所為之偵查筆錄，或被告以外之人向檢察官所提之書面陳述
    ，性質上均屬傳聞證據。理論上，如未予被告反對詰問、適
    當辯解之機會，一律准其為證據，似有違當事人進行主義之
    精神，對被告之防禦權亦有所妨礙；然而現階段刑事訴訟法
    規定檢察官代表國家偵查犯罪、實施公訴，必須對於被告之
    犯罪事實負舉證之責，依法其有訊問被告、證人及鑑定人之
    權，證人、鑑定人且須具結，而實務運作時，偵查中檢察官
    向被告以外之人所取得之陳述，原則上均能遵守法律規定，
    不致違法取供，其可信性極高，為兼顧理論與實務，乃於修
    正刑事訴訟法時，增列第159條之1第2項，並於92年9月1日
    施行，明定被告以外之人（含被害人、證人等）於偵查中向
    檢察官所為陳述，除顯有不可信之情況者外，得為證據（最
    高法院94年度臺上字第7416號判決意旨參照）。本件證人黃
    敏郎已於原審到庭具結作證，業經檢察官及辯護人進行交互
    詰問，足資保障被告之反對詰問權，且其於原審亦未證述於
    偵查中之陳述，有何非出於自由意願而為陳述或遭違法取供
    之情形，是其於偵查中經具結向檢察官所為之陳述，既非檢
    察官非法取供而得，其當時所為陳述，尚無顯不可信之情況
    ，依刑事訴訟法第159條之1第2項規定，其於偵查中之陳述
    ，自得為本案之證據。
二、被告以外之人於審判外之陳述，雖不符合刑事訴訟法第159
    條之1至第159條之4之規定，但經當事人於審判程序同意作
    為證據，法院審酌該言詞陳述或書面陳述作成時之情況，認
    為適當者，亦得為證據；當事人、代理人或辯護人於法院調
    查證據時，知有第159條第1項不得為證據之情形，而未於言
    詞辯論終結前聲明異議者，視為有前項之同意；刑事訴訟法
    第159條之5第1項、第2項分別定有明文。檢察官、上訴人即
    被告甲○○及辯護人對於本判決下列所引用被告以外之人於
    審判外之陳述（包含書面陳述），於本院準備程序時，均表
    示無意見而不予爭執，且迄至言詞辯論終結前亦未再聲明異
    議，本院審酌上開證據資料製作時之情況，尚無違法不當及
    證明力明顯過低之瑕疵之情形，依同法第159條之5規定，認
    例外均具有證據能力，且經本院於審判期日依法進行證據之
    調查、辯論，當事人於訴訟上程序權利，已受保障，先予敘
    明。
貳、認定被告犯罪事實所憑證據及理由：
一、訊據被告固然坦承於97年10月6日晚上有到黃敏郎住處再一
    起去林森北路找「小毛」交易毒品之情事，惟矢口否認有何
    販賣MDMA之犯行，辯稱：被告與黃敏郎係於舞廳認識，當時
    黃敏郎即有吸食MDMA之習慣，於97年10月，黃敏郎擬購買MD
    MA，黃敏郎得知被告友人「吳宇舜」（綽號「阿順」）之朋
    友即綽號「小毛」男子有在販賣MDMA，黃敏郎遂委由被告代
    購，待被告交付代購之MDMA時，黃敏郎再給付代購價金，惟
    黃敏郎委託代購之數量較多，被告無資力予以代購，黃敏郎
    亦不放心將金錢交付予被告前去代購，被告遂請黃敏郎直接
    與賣家即「小毛」交易，然黃敏郎與「小毛」並不熟識，故
    由吳宇舜駕車搭載被告與黃敏郎至林森北路，由黃敏郎下車
    至巷弄內與「小毛」進行交易，吳宇舜與被告則在路上等待
    ，被告並無與「小毛」有販賣毒品之犯意聯絡，而向黃敏郎
    兜售毒品，亦未從中朋分任何利益，被告僅係介紹黃敏郎與
    賣家即「小毛」見面，應係成立幫助施用之犯行云云。
二、經查：
  (一)證人黃敏郎於偵查中結證稱：伊於97年11月18日為警查扣之
    搖頭丸是向「PP」、「小張」的人所購買，伊是從警察得知
    「PP」是被告，被告是從97年9月開始打電話向伊推銷毒品
    ，講了好幾次，有時有成，有時沒有成，第1次是在林森北
    路靠近南京西路處，被告開車來，是在車上交易，伊只記得
    是200件，是1種像橘色又像紅色的毒品，叫「三菱」，是MD
    MA，金額當時200顆5萬8千元等語（見偵字卷第96至97頁）
    ；及其於原審結證稱：通訊監察譯文提到的「YSL」、「阿
    曼尼」應該是指MDMA，「那200算多少」，應該是指200顆MD
    MA，「那你說1個單位是29，2個單位是58」，應該是MDMA之
    價錢，是被告介紹伊向別人購買MDMA，賣的人伊不認識，伊
    印象中有詢問被告價格，都是直接向被告詢問價格，印象中
    被告會先去問過他的朋友，然後被告就介紹他的朋友出來就
    與伊交易這樣子，林森北路靠近南京西路附近向被告以5萬8
    千元購買200顆MDMA那1次的交易是被告帶伊去，被告也有去
    ，伊也有看到被告的朋友，被告並沒有直接將MDMA交付給我
    ，是被告的朋友拿給我的，被告在現場，伊不記得錢是交給
    被告或是被告的朋友，也不記得到林森北路的時候，是伊與
    被告2人上去，或是對方下來等語等語（見原審卷第145至14
    9頁）。
  (二)依卷附0000000000號（被告使用）、0000000000號（黃敏郎
    使用）行動電話之通訊監察譯文內容顯示，被告確曾自97年
    10月5日上午6時43分許起至同年月6日晚上11時59分許止，
    多次以0000000000號行動電話與黃敏郎使用之0000000000號
    行動電話談論MDMA交易事宜（其2人詳細通話內容詳如附表
    所示），此有通訊監察譯文在卷可稽（見原審卷第51、54、
    56至59、61、87至89頁），而黃敏郎於原審證稱：其有使用
    0000000000號行動電話與被告通話等語（見原審卷第145 頁
    反面），被告亦坦承與黃敏郎間確有上開通話之事實，自應
    認如附表所示之通話內容確為真實。
  (三)經將黃敏郎上揭於偵、審中之證言與如附表所示通訊監察譯
    文內容相互勾稽，可知黃敏郎於上開期間（自97年10月5日
    上午6時43分許起至同年月6日晚上11時59分許止），多次詢
    問被告有關毒品「YSL」、「阿曼尼」、「007」，並約定有
    無存貨可賣，經與被告確認後，雙方議定以100顆2萬9千元
    、200顆5萬8千元之代價，約定200顆搖頭丸交易，並由被告
    載黃敏郎至約定交付毒品之地點交易。且被告亦不否認有於
    97年10月6日晚上先到黃敏郎住處，並與黃敏郎一起去林森
    北路找「小毛」交易200顆搖頭丸，價格是5萬8千元等情，
    足認黃敏郎確實有在97年10月5日及6日透過被告之聯繫，約
    定以5萬8千元之代價購買MDMA200顆，並於6日晚間11時59分
    許，被告與黃敏郎在黃敏郎住處會合後，於翌日凌晨1時35
    分許，開車共赴臺北市○○○路某不詳地點，在車上由「小
    毛」交付約定之MDMA共200顆予黃敏郎，黃敏郎並交付現金5
    萬8千元，而完成交易之情事至明。
  (四)被告雖辯稱：伊僅介紹黃敏郎與「小毛」交易，應構成幫助
    施用第二級毒品罪云云。惟按刑法上之幫助犯，係指無共同
    犯罪之意思，僅出於幫助之意思，對於正犯資以助力，而未
    參與犯罪行為之實行者而言，如有共同犯罪之意思，就構成
    犯罪事實之一部已參與實行，或推由其中一部分人實行犯罪
    行為者，即屬共同正犯。且共同實施犯罪行為，在合同意思
    範圍內，相互利用他人之行為，以達其犯罪之目的，原不必
    每一階段均參與，祇須分擔犯罪行為之一部，即應對於全部
    所發生之結果共同負責。參酌黃敏郎於97年11月18日下午5
    時許，經員警持搜索票至臺北市○○區○○街35號4樓之8住
    處執行搜索時，當場扣得愷他命1袋、藥錠1批（內含甲基安
    非他命、MDMA、愷他命等毒品），經鑑定結果，確檢出含有
    愷他命、甲基安非他命、MDMA、MDA等成分，此有內政部警
    政署刑事警察局98年2月16日刑鑑字第0970181092號鑑定書
    影本在卷可稽（見原審卷第167至170頁），而黃敏郎於偵查
    中即指證稱：甲○○為其持有MDMA毒品來源之一等語（見偵
    字第96頁）。又觀諸如附表所示之通訊監察譯文內容，黃敏
    郎與被告有密切多次之聯繫，對話中被告多次提及MDMA之種
    類、價格，並有磋商價格之行為，而被告亦自承確實開車至
    黃敏郎住處會合後一同前往臺北市○○○路某不詳地點完成
    該次交易乙節。倘被告僅係單純為黃敏郎居中引介賣方，只
    須將賣方「小毛」之聯繫方式告知黃敏郎即可，何須由被告
    多次與黃敏郎聯繫交易毒品之種類、價格、數量及交易之地
    點，甚至陪同黃敏郎至約定地點完成毒品之交易。況黃敏郎
    於偵查中復明確證稱：被告從97年9月開始打電話向伊推銷
    毒品，講了好幾次，有時有成，有時沒有成等語，已如上述
    ，被告若未有共同販賣牟利之意圖，豈會多次為推銷之行為
    ？顯見本件應係由被告負責與買方聯絡販賣MDMA事宜，「小
    毛」則負責交付MDMA之分工方式，以共同販賣MDMA，自應認
    被告與「小毛」有共同販賣之犯意聯絡及行為分擔甚明。是
    被告辯稱係幫助黃敏郎施用毒品云云，顯非可採。
  (五)另被告於原審及本院雖均辯稱：由被告與0000000000號電話
    之通訊監察譯文內容可證，當晚是吳宇舜開車一起去黃敏郎
    住處接黃敏郎，再一起前往林森北路找吳宇舜之友人「小毛
    」，係黃敏郎下車與「小毛」交易，伊與吳宇舜在車上等等
    候云云。然參以證人吳宇舜於原審結證稱：伊有帶被告去向
    「小毛」購買搖頭丸1次，時間是在97年左右，應該是伊開
    車載被告去林森北路，在那邊等「小毛」，當時是被告請伊
    做此事，應該是有人找被告說需要拿搖頭丸，但被告與「小
    毛」不熟，所以被告就請伊幫忙與「小毛」聯絡後，載他過
    去找「小毛」，與「小毛」聯絡僅說碰面，其餘內容等碰面
    後再講，碰面後，就向「小毛」說需要搖頭丸，數量及價格
    伊已忘記當天係如何講，那1天伊沒有看到毒品，當天「小
    毛」身上沒有搖頭丸，因為電話中沒有確認這個事情，「小
    毛」說要等，被告在1家酒店樓下等「小毛」拿搖頭丸過來
    ，當時「小毛」是說要拿到錢才要把搖頭丸拿給被告，但被
    告身上沒有那麼多現金，要他的朋友才有現金，所以被告就
    把他需要毒品的朋友與「小毛」約在相同的地方，等被告的
    朋友拿來現金後，「小毛」才交付毒品，後來被告上車的時
    候，我有確認他們的事情已經處理好了，當天伊開車載甲○
    ○，車上只有2人，我沒有看過黃敏郎等語（見原審卷第150
    頁反面至153頁），可見吳宇舜證述其與被告一起找「小毛
    」交易毒品之過程，非僅與被告所為辯解之情狀不符，黃敏
    郎於原審亦證稱其沒有看過吳宇舜，亦無印象有與吳宇舜開
    車去拿過毒品等語（見原審卷第153頁），自尚難僅憑辯護
    人所指之通訊監察譯文內容即遽予認定吳宇舜有於97年10月
    7日與被告、黃敏郎一同前往林森北路某不詳地點進行毒品
    交易，是辯護人聲請函查被告行動電話與0000000000號行動
    電話於97年10月6日至7日之基地台位置，核無調查之必要。
    且依吳宇舜上揭證言內容以觀，其既證稱當天並無看到交易
    之過程，則其證言顯不足據為對被告有利之認定，亦併予敘
    明。況且，觀諸被告於警詢時原辯稱：伊是介紹「小譯」與
    黃敏郎交易毒品云云（見偵字卷第5頁）；於檢察官第1次偵
    訊時改稱：黃敏郎是跟伊朋友「小毛」買毒品，是伊載黃敏
    郎去林森北路口，由黃敏郎跟「小毛」買MDMA云云（見偵緝
    字卷第33頁），而於檢察官第2次偵訊時則稱：伊當時在車
    上等，黃敏郎是跟伊朋友吳宇舜的朋友「小毛」接洽，吳宇
    舜與這次交易沒有關係云云（見偵緝字卷第42頁），顯見被
    告歷次辯解均非一致，難信其辯解為真。
  (六)按販賣毒品係違法行為，非可公然為之，而毒品本無一定之
    公定價格，是其各次買賣之價格，當亦各有差異，而或隨供
    需雙方之資力、關係之深淺、需求之數量、貨源之充裕與否
    、販賣者對於資金之需求程度，以及政府查緝之態度，進而
    為各種不同之風險評估，而為機動性之調整，是其價格標準
    ，自非一成不變，且販賣者從各種「價差」或「量差」或「
    純度」謀取利潤方式，亦有差異，然其所圖利益之非法販賣
    行為目的，則屬相同，並無二致。因之，販賣利得，除經被
    告坦承，或其價量至臻明確，確實難以究其原委。然按一般
    民眾普遍認知之毒品非法交易，向為政府查禁森嚴且重罰不
    寬貸，衡諸常情，倘非有利可圖，絕無甘冒重罰風險之理。
    從而，舉凡其有償交易，除足反證其確另基於某種非圖利本
    意之關係外，尚難因無法查悉其買進、賣出之差價，而諉無
    營利之意思，或阻卻販賣犯行之追訴。又販賣毒品者，其主
    觀上有營利之意圖，客觀上有販賣之行為即足構成，至於實
    際上是否已經獲利則非所問。即於有償交付他人之初，係基
    於營利之意思，並著手實施，而因故無法高於購入之原價出
    售，最後不得不以原價或低於原價交付他人時，仍屬販賣行
    為。查被告本身即有施用第二級毒品之犯罪前科紀錄，此有
    本院被告前案紀錄表可稽，其對於毒品取得非易，毒品交易
    為檢警機關嚴予取締之犯罪，法律並就此設有重典處罰，當
    知之甚明，被告與「小毛」若非有利可圖，豈會有甘冒重罪
    風險而販賣MDMA之意願，被告主觀上有共同營利之意圖，灼
    然至明。
三、綜上所述，被告前揭所辯，顯係圖卸刑責之詞，不足採信。
    本件事證已臻明確，被告犯行洵堪認定，應予依法論科。
參、論罪科刑及撤銷改判之理由：
一、查MDMA係毒品危害防制條例第2條第2項第2款所列管之第二
    級毒品，被告行為後，毒品危害防制條例業於98年5月5日由
    立法院修正通過，並經98年5月20日總統華總一義字第09800
    125141號令修正公布，現已生效施行。毒品危害防制條例第
    4條第2項之法定刑，由「處無期徒刑或7年以上有期徒刑，
    得併科新臺幣7百萬元以下罰金」，修正為「處無期徒刑或7
    年以上有期徒刑，得併科新臺幣1千萬元以下罰金」，經比
    較結果，以修正前毒品危害防制條例第4條第2項之規定較有
    利於被告，依刑法第2條第1項前段規定，自應適用行為時即
    修正前毒品危害防制條例之規定。
二、核被告所為，係犯修正前毒品危害防制條例第4條第2項之販
    賣第二級毒品罪。其販賣第二級毒品前持有該毒品之低度行
    為，應為販賣之高度行為所吸收，不另論罪。被告與「小毛
    」有犯意聯絡及行為分擔，為共同正犯。
三、原審認被告罪證明確，因而論罪科刑，固非無見。惟查：
  (一)毒品危害防制條例第4條第2項，於被告行為後，業於98年5
    月5日由立法院修正通過，並於98年5月20日經總統公布，於
    原審宣判時已生效施行，原判決未依刑法第2條第1項前段規
    定，適用修正前毒品危害防制條例之規定，尚有未洽。
  (二)被告作為犯罪工具使用之行動電話1具（含門號0000000000
    號SIM卡1張，均未扣案），為被告友人李璟豐所有，業經被
    告於本院供明在卷（見本院卷第49頁反面至50頁），既無積
    極證據足認係被告或「小毛」所有之物，該行動電話（含SI
    M卡）又非違禁物或應義務沒收之物，自無法宣告沒收。原
    判決認應依毒品危害防制條例第19條第1項規定宣告沒收，
    亦有不當。
四、爰審酌被告意圖牟利而共同販賣MDMA，助長毒品之流通，危
    害他人健康，所為難容於社會，其犯罪所生之危害非輕，兼
    衡被告之素行、販賣毒品之動機、數量、犯罪所得多寡及犯
    後猶未能坦承犯行等一切情狀，量處有期徒刑7年4月，以資
    懲儆。被告與「小毛」共同販賣第二級毒品所得現金5萬8千
    元，未據扣案，應依毒品危害防制條例第19條第1項規定宣
    告沒收，如全部或一部不能沒收時，以其財產抵償之（因「
    小毛」非本件受判決人，自不宜於本件主文宣示其等應予被
    告連帶沒收之旨，惟判決確定後，檢察官應本於共同正犯連
    帶沒收之原則而為執行，乃屬當然，併予敘明）。
據上論斷，應依刑事訴訟法第369條第1項前段、第364條、第299
條第1項前段，修正前毒品危害防制條例第4條第2項，毒品危害
防制條例第19條第1項，刑法第11條、第2條第1項前段、第28條
，判決如主文。
本案經檢察官陳明光到庭執行職務。
中    華    民    國    99    年    11    月    2     日
                     刑事第五庭  審判長法  官  李英勇
                                       法  官  白光華
                                       法  官  崔玲琦
以上正本證明與原本無異。
如不服本判決，應於收受送達後10日內向本院提出上訴書狀，其
未敘述上訴之理由者並得於提起上訴後10日內向本院補提理由書
（均須按他造當事人之人數附繕本）「切勿逕送上級法院」。
                                       書記官  馬佳瑩
中    華    民    國    99    年    11    月    3     日
附錄本案論罪科刑法條
修正前毒品危害防制條例第4條第2項
製造、運輸、販賣第二級毒品者，處無期徒刑或7年以上有期徒
刑，得併科新臺幣7百萬元以下罰金。
附表：
一、於97年10月5日上午6時43分，通話人黃敏郎（0000000000）
    、被告（0000000000）（以下以黃、潘代號稱呼2人）。
    黃：謂現在怎樣了？你晃點我好幾次。
    潘：對不起，我那個朋友看錯了，他把綠色的看成了「ysl
        」了。
    黃：你說那兩百是「ysl」其實是「ysl」是不是？你到底想
        怎樣？問題說「ysl」沒有比「阿曼尼」風評較好為什
        麼我不能只拿一百咧衣錠要拿兩百咧？那兩百也沒有降
        10塊。
    潘：對，拿錯了。對呀，那「ysl」也要麻？
    黃：重點說兩百也沒有降10塊。
    潘：你說「ysl」當然比較便宜啦。
    黃：那兩百算多少。
    潘：你放心我會站在你立場想。
    黃：還沒問ㄡ？那你說一個單位是二九兩個顛（應為單）位
        是五八是不是？
    潘：五八呀，兩個單位是五八。
    黃：哪一個單位是多少？
    潘：一個是二八一個是二九。
    黃：二八我們講定價格可以馬上交易好不好。
    潘：二九可不可以，好對不起。
    黃：他這樣子轉來轉去害我放風聲出去我貨到了。
    潘：不好意思。
    黃：昨天拿的錢有收到嗎？
    潘：有呀有收到，我不會欠你的放心。
    黃：那我確定就二八嗎。
    潘：謂我會打給你。
二、於97年10月5日晚上11時27分，通話人黃敏郎（0000000000
     ）、被告（0000000000）。
    黃：謂。
    潘：謂阿郎ㄡ。
    黃：你到底想怎樣。
    潘：今天他爸生日那就明天我答應人家要給兩個單位他說他
        知道可是他爸生日要回去吃飯，他說明天晚上。
    黃：好啦。
    潘：呀他說二八五ㄡ。錢收到他是說二八五ㄡ。
    黃：好啦二八五。你錢收到不是要一起過來。
    潘：好啦，就明天一起。
    黃：ok。
    潘：好拜。
三、於97年10月6日上午11時28分，通話人黃敏郎（0000000000
    ）、被告（0000000000）。
    黃：沒錯。
    潘：你睡醒了ㄡ。我要問你那個，如果改板成換007電影你
        說好不好看。
    黃：你又改來改去的。
    潘：不是他又跑到那邊去了他說那邊現有幫你抓。我幫你抓
        回來兩個單位就一樣呀007電影一樣呀。
    黃：是二八五這樣子ㄡ。呃。
    潘：007正版的。
    黃：呃，什麼時候來。
    潘：今天晚上呀。
    黃：到了再說。
    潘：你確定要ㄡ，075我怕你說不好看啦。
    黃：只有007換別的那有什麼用。
    潘：好我知道。
四、於97年10月6日上午12時29分，通話人黃敏郎（0000000000
    ）、被告（0000000000）。
    黃：在朋友家。
    潘：你在水龍王嗎？
    潘：我朋友說他那邊不方便抱著兩個單位亂跑說方付方便我
        們兩個一起過去然後一手交錢一手交貨然後再回老地方
        。
    黃：什麼時候去？
    潘：都可以呀隨時。
    黃：好那就現在呀。
    潘：那在松江路我們一起去，人家不方便。
    黃：好你到了我們一起去呀。
    潘：好拜拜。
五、於97年10月6日下午1時22、23分，通話人黃敏郎（
    0000000000）、被告（0000000000）。
    黃：你有確定什麼時候來呀？
    潘：謂，好我打電話問一下，因為他在桃園。
    黃：他在桃園為什麼要約在松江路？
    潘：那是他老闆，對。
    黃：他老闆，他到老闆地方我們也要到他老闆地方。
    潘：對，因為他身上現金不夠。
    黃：我知道因為等一下有人要來找我，好拜。
    潘：好。
六、於97年10月6日下午1時27、28分，通話人黃敏郎（
    0000000000）、被告（0000000000）。
    黃：去接你ㄡ你開車，好兩點半來接我我等你。
    潘：謂阿郎，大概兩點半。去接你，對。
七、於97年10月6日下午1時31分，通話人黃敏郎（0000000000
    ）、被告（0000000000）。
    黃：怎樣？
    潘：跟你知會一下他改七八點ok嗎，他想說直接帶他過去怕
        會拖太久。
    黃：我打麻將可能到七點或九點。
    潘：好。
    黃：那我等你。
八、於97年10月6日晚上11時20分，通話人黃敏郎（0000000000
    ）、被告（0000000000）。
    黃：你現在要過來載我嗎？好我等你。
    潘：對。
九、於97年10月6日晚上11時59分，通話人黃敏郎（0000000000
    ）、被告（0000000000）。
    潘：我到了。在巷子口，對。
    黃：巷子口是漢中街漢口街是不是？

司法院資訊處製作；財團法人民間司法改革基金會備份。
